# 子公司增资，合并报表权益抵消

提问人：chenyiwei 时间：2016-05-03 18:06:18
1 、合并报表层面按《企业会计准则第 33 号——合并财务报表（ 2014 年修订）》第四十九条处理。请检查你所计算的调整合并报表权益（资本公积）的金额是否符合该条规定，以及少数股东损益是否以股权比例变动日为界分别按新老比例分段计算。 2 、处置该子公司股权时，原先在持股比例降低但不丧失控制权时确认的合并报表层面资本公积不能重分类到投资收益，应一直保留在合并报表层面的资本公积中。

回答人：chenyiwei
1 、合并报表层面按《企业会计准则第 33 号——合并财务报表（ 2014 年修订）》第四十九条处理。请检查你所计算的调整合并报表权益（资本公积）的金额是否符合该条规定，以及少数股东损益是否以股权比例变动日为界分别按新老比例分段计算。 2 、处置该子公司股权时，原先在持股比例降低但不丧失控制权时确认的合并报表层面资本公积不能重分类到投资收益，应一直保留在合并报表层面的资本公积中。

提问人：唐山小泥巴 时间：2016-5-3 13:12:08
陈老师：合并报表的问题，还请您有时间回复一下，非常感谢！
母公司对子公司原持股比例是84%，子公司增资后持股比例变为77.78%，在合并报表抵消时子公司所有者权益和长投余额+少数股东权益存在差额，差额应该怎么处理？是计入资本公积吗？如果期末处置该子公司，处置价款是 5000 万元，处置时长投余额是42,131,579.48元？处置损益是多少？是5000-4212=788万元和 134 万元（原计入资本公积）的合计 922 万元吗？
子公司报表项目 2014 年 2015 年 1 月-7月增资前 8 月-12月增资后增资后实收资本 1,000,000.00 90,000,000.00 未分配利润 -17,027,526.61 -4,551,322.75 -12,525,669.07 -34,104,518.43 所有者权益合计 -16,027,526.61 55,895,481.57 股东： 增资前持股比例 增资 增资后 持股比例 母公司 840,000.00 84.00% 69,160,000.00 70,000,000.00 77.78%小股东 160,000.00 16.00% 19,840,000.00 20,000,000.00 22.22%合计 1,000,000.00 100.00% 89,000,000.00 90,000,000.00 100.00%母公司长投：
投资成本： 70,000,000.00 损益调整： -27,868,420.52 42,131,579.48合并报表：　　　　借：实收资本 90,000,000.00 　　未分配利润 -34,104,518.43 　　　贷：长期股权投资 42,131,579.48 （7000-1702 84%-455 84%-1252 77.78% ）　少数股东权益12,421,218.13 （ 5589 22.22%）　　差额 1,342,683.96

回答人：chenyiwei
唐山小泥巴 发表于 2016-5-4 10:09
陈老师，看了您提到的 33 号准则第四十九条，又看了一下财政部会计司编写的《企业会计准则 33 号-合并财务报表 ... 1 、你在合并报表层面股权比例变动时点上调整权益的金额的计算基本合理。
2 、期末少数股东权益直接按照子公司的期末净资产乘以期末少数股东股权比例计算。（在没有内部交易未实现损益影响等特殊调整事项的前提下）。少数股东损益需以股权比例变动之日为界分段计算。你的理解基本合理。
3 、站在合并主体的视角，当时同一控制下合并时调整资本公积的金额代表了本主体与母公司之间的权益性交易，即本主体与母公司之间的单方向资源转移。即资源已经实际流入或流出了本主体，这不是未实现的损益，因此不存在以后再转入损益的问题。这也与“权益性交易不影响损益”的基本原则一致。